臺臺灣臺中地方法院刑事裁定
110年度聲字第4274號
聲  請  人  臺灣臺中地方檢察署檢察官
受  刑  人  謝明秋





上列聲請人因受刑人數罪併罰有二裁判以上，聲請定其應執行之
刑(110年度執聲字第2873號)，本院裁定如下：
    主    文
謝明秋所犯如附表所示各罪所處之刑，應執行拘役壹佰貳拾日，
如易科罰金，以新臺幣壹仟元折算壹日。
    理    由
一、聲請意旨略以：上開受刑人犯數罪，先後經判決確定如附表
    ，應依刑法第53條、第51條第6 款，定應執行之刑，爰依刑
    事訴訟法第477條第1項之規定聲請裁定，併請依照刑法第41
    條第1項之規定，諭知易科罰金之折算標準等語。
二、按數罪併罰，有2 裁判以上者，依第51條之規定，定其應執
    行之刑；又數罪併罰，分別宣告其罪之刑，如宣告多數拘役
    者，比照前款定其刑期。但不得逾120日，刑法第53條
    、第51條第6款分別定有明文。又依刑法第53條應依刑法第
    51條第6款之規定，定其應執行之刑者，由該案犯罪事實最
    後判決之法院之檢察官，聲請該法院裁定之，刑事訴訟法第
    477條第1項亦定有明文；而該條所謂該案犯罪事實最後判決
    之法院，係指最後審理事實諭知罪刑之法院而言（最高法院
    93年度臺非字第160號判決意旨參照）。又檢察官聲請定執
    行刑之二裁判所宣告之數罪，均在裁判確定前所犯者，即符
    合聲請定執行刑之要件；而所謂「裁判確定前」，應以各罪
    中最先裁判確定案件之確定時為準，換言之，必須其他各罪
    之犯罪行為時，均在最先一罪判決確定前始符合數罪併罰之
    條件。只要所犯各罪均符合最先一罪裁判確定前所犯，即應
    由執行檢察官聲請犯罪事實最後判決之法院定其各罪之應執
    行刑（參司法院大法官釋字第98號及司法院28年9月13日院
    字第1914號解釋參照），合先說明。 
三、查本件受刑人謝明秋因犯附表所示之案件，經法院先後判處
    如附表所示之刑，且均確定在案，有上開案件判決書及臺灣
    高等法院被告前案紀錄表附卷可稽，聲請人以本院為上開案
    件犯罪事實最後判決之法院為前揭聲請，揆諸上開說明，尚
    無不合。再查，受刑人經本院函知得限期就本件檢察官聲請
    定應執行刑之案件陳述意見後，迄今已逾前開期限而未提出
    任何意見，有本院刑事庭函文、送達證書附卷可參；爰審酌
    受刑人所犯如附表所示10罪之犯罪態樣、侵害法益及最後事
    實審判決所載量刑斟酌事項等一切情狀，定其應執行之刑如
    主文所示，並諭知易科罰金之折算標準。
四、據上論斷，依刑事訴訟法第477條第1項，刑法第53條、第51
    條第6款、第41條第1項前段，裁定如主文。
中　　華　　民　　國　　111 　年　　1 　　月　　20　　日
                  刑事第四庭    法  官  魏威至
以上正本證明與原本無異。
如不服本裁定，應於收受送達後5日內向本院提出抗告狀。（應
附繕本）
                                書記官  林鈺娟
中　　華　　民　　國　　111 　年　　1 　　月　　20　　日
附表：
編        號           1          2          3 罪        名  竊盜 竊盜 竊盜 宣   告   刑  拘役20日 拘役25日（2次） 拘役25日 犯  罪 日 期  109年2月16日 109年2月16日、 109年2月24日 109年11月25日 偵查（自訴）機關年度案號  臺灣彰化地方檢察署109年度偵緝字第291號 臺灣彰化地方檢察署109年度偵緝字第291號 臺灣臺中地方檢察署110年度偵字第4374號 最後事實審 法    院 臺灣彰化地方法院 臺灣彰化地方法院 臺灣臺中地方法院  案    號 109年度簡字第1483號 109年度簡字第1483號 110年度中簡字第656號  判決日期 109年12月23日 109年12月23日 110年3月31日 確定判決 法    院 臺灣彰化地方法院 臺灣彰化地方法院 臺灣臺中地方法院  案    號 109年度簡字第1483號 109年度簡字第1483號 110年度中簡字第656號  判決確定日期 110年2月2日 110年2月2日 110年7月12日 是否為得易科罰金之案件         是        是        是 備        註  編號1至6部分，前經本院以110年度聲字第3391號刑事裁定定應執行拘役120日、臺灣臺中地方檢察署110年執更字3904號 編號1至6部分，前經本院以110年度聲字第3391號刑事裁定定應執行拘役120日、臺灣臺中地方檢察署110年執更字3904號 編號1至6部分，前經本院以110年度聲字第3391號刑事裁定定應執行拘役120日、臺灣臺中地方檢察署110年執更字3904號 

編        號           4          5          6 罪        名  竊盜 竊盜 竊盜 宣   告   刑  拘役30日 拘役20日（3次） 拘役30日 犯  罪 日 期  109年11月3日 109年11月8日、 109年11月14日、 109年11月29日（聲請書附表誤載為14日） 110年1月2日 偵查（自訴）機關年度案號  臺灣臺中地方檢察署110年度偵字第3129號等 臺灣臺中地方檢察署110年度偵字第3129號等 臺灣臺中地方檢察署110年度偵字第12666號 最後事實審 法    院 臺灣臺中地方法院 臺灣臺中地方法院 臺灣臺中地方法院  案    號 110年度中簡字第540號 110年度中簡字第540號 110年度中簡字第1065號  判決日期 110年5月26日 110年5月26日 110年5月27日 確定判決 法    院 臺灣臺中地方法院 臺灣臺中地方法院 臺灣臺中地方法院  案    號 110年度中簡字第540號 110年度中簡字第540號 110年度中簡字第1065號  判決確定日期 110年6月29日 110年6月29日 110年7月6日 是否為得易科罰金之案件         是        是        是 備        註  編號1至6部分，前經本院以110年度聲字第3391號刑事裁定定應執行拘役120日、臺灣臺中地方檢察署110年執更字3904號 編號1至6部分，前經本院以110年度聲字第3391號刑事裁定定應執行拘役120日、臺灣臺中地方檢察署110年執更字3904號 編號1至6部分，前經本院以110年度聲字第3391號刑事裁定定應執行拘役120日、臺灣臺中地方檢察署110年執更字3904號 

編        號           7 罪        名  竊盜 宣   告   刑  拘役50日 犯  罪 日 期  109年12月9日 偵查（自訴）機關年度案號  臺灣臺中地方檢察署110年度偵字第25878號 最後事實審 法    院 臺灣臺中地方法院  案    號 110年度中簡字第1898號  判決日期 110年9月30日 確定判決 法    院 臺灣臺中地方法院  案    號 110年度中簡字第1898號  判決確定日期 110年11月2日 是否為得易科罰金之案件         是 備        註  臺灣臺中地方檢察署110年執字13142號